【裁判字號】    90,易,2044
【裁判日期】    901213
【裁判案由】    毒品危害防制條例
【裁判全文】
臺灣桃園地方法院刑事判決                          九十年度易字第二四四號
    公  訴  人  臺灣桃園地方法院檢察署檢察官
    被      告  甲○○
右列被告因違反毒品危害防制案件，經檢察官提起公訴（九十年度毒偵字第三○八六
號），本院判決如左：
    主  文
甲○○施用第二級毒品，累犯，處有期徒刑拾月。
    事  實
一、甲○○曾於民國八十六年間因違反麻醉藥品管理條例案件，經本院於八十六年九
    月二十二日判處有期徒刑七月確定，於八十七年三月十六日執行完畢。嗣再因違
    反麻醉藥品管理條例案件，再經本院於八十七年四月二十三日判處有期徒刑八月
    確定，於八十七年十二月十日執行完畢。
二、甲○○於毒品危害防制條例施行後，於八十七年間又施用第二級毒品，經本院於
    八十七年七月二十八日以八十七年度毒聲字第一○五七號裁定送勒戒處所觀察、
    勒戒後，期滿認無繼續施用毒品傾向，由臺灣桃園地方法院檢察署檢察官於八十
    七年十月三日以八十七年度偵字第五八七五號為不起訴處分確定。嗣於八十九年
    間，又施用第二級毒品，本院於八十九年四月十五日以八十九年度毒聲字第二七
    二六號裁定送觀察、勒戒後，認有繼續施用毒品傾向，由檢察官聲請送戒治並提
    起公訴，本院於八十九年五月八日以八十九年度毒聲字第三一五九號裁定送強制
    戒治，並於八十九年八月二十八日以八十九年度易字第一三七三號判處有期徒刑
    四月確定。甲○○因強制戒治期間成效評定為合格，經本院於八十九年十一月二
    十三日以八十九年度毒聲字第七三五三裁定停止戒治付保護管束，詎仍未戒除毒
    癮，於停止戒治付保護管束期間仍不知警惕，復於九十年三月十六日前九十六小
    時內，在臺灣地區某不詳地點施用第二級毒品安非他命一次，嗣於九十年三月十
    六日，於臺灣桃園地方法院檢察署對甲○○執行保護管束時採尿送驗，結果呈安
    非他命類陽性反應而查獲。
二、案經臺灣桃園地方法院檢察署檢察官自動檢舉偵查起訴。
    理  由
一、訊據被告甲○○矢口否認有何犯行，辯稱：未施用第二級毒品安非他命，可能是
    因每天都有喝維士比和龍鳳酒所致云云。惟查，被告因執行停止戒治期間付保護
管束，於九十年三月十六日至臺灣桃園地方法院檢察署報到採尿，所採尿液經送
    鑑驗結果，經以ＥＩＡ酵素免疫分析法初步檢驗，再以ＧＣ／ＭＳ氣相層析質譜
    儀法確認鑑驗結果，呈安非他命類陽性反應，有臺灣桃園地方法院檢察署施用毒
    品犯受保護管束人採尿報到編號表（參偵卷第六頁）、臺灣桃園地方法院檢察署
    施用毒品犯受保護管束人（被告）尿液檢體監管紀錄表（參偵卷第七頁）、台灣
    檢驗科技股份有限公司濫用藥物尿液檢驗報告（參偵卷第八頁）各一紙附卷可稽
    。臺灣桃園地方法院檢察署對施用毒品犯受保護管束人（被告）尿液檢體採集檢
    驗過程嚴謹，當無混淆之虞，且該檢驗經初步檢驗後，再以ＧＣ／ＭＳ氣相層析
    質譜儀法確認確呈安非他命陽性反應。嗣本院再將對被告所採之尿液送請法務部
    調查局複驗，經該局以「一、螢光偏極免疫分析法。二、氣相層析質譜分析法。
    」等方法檢驗，結果仍呈甲基安非他命陽性反應，亦有法務部調查局九十年十月
    三十一日（９０）陸（一）字第９００７１５９２號檢驗通知書附卷可考（參本
    院卷），依審判經驗所知，無因偽陽性而誤判之可能，被告空言否認未施用安非
    他命云云，顯係飾卸之詞，自不足採。查甲基安非他命經口服投與後約百分之七
    十於二十四小時內自尿中排出，約百分之九十於九十六小時內自尿中排出，由於
    目前國內尿液中甲基安非他命之檢驗僅為鑑定其是否呈陽性反應尚未定其含量，
    且甲基安非他命成分之檢出與其投與方式、投與量、個人體質、採尿時間與檢測
    儀器之精密度等諸多因素有關，因此僅憑尿液中呈安非他命陽性反應，並無法確
    實推算吸食時間距採集時間之長短，惟依上述資料推斷，最長可能不會超過四日
    ，業經行政院衛生署藥物食品檢驗局八十一年二月八日（八一）藥檢壹字第○○
    一四五六號函釋在案，是被告至少於被採尿前九十六小時內某時，猶有施用第二
    級毒品安非他命一次之犯行，堪以認定。第查，被告前因施用第二級毒品，經本
    院於八十七年七月二十八日以八十七年度毒聲字第一○五七號裁定送勒戒處所觀
    察、勒戒後，期滿認無繼續施用毒品傾向，由臺灣桃園地方法院檢察署檢察官於
    八十七年十月三日以八十七年度偵字第五八七五號為不起訴處分確定。嗣於八十
    九年間，再因施用第二級毒品案件，經本院以八十九年度毒聲字第二七二六號裁
    定送觀察、勒戒後，認有繼續施用毒品傾向，由檢察官聲請送戒治並提起公訴，
    經本院分以八十九年度毒聲字第三一五九號裁定送強制戒治，並於八十九年八月
    二十八日以八十九年度易字第一三七三號判處有期徒刑四月確定，有臺灣高等法
    院被告全國前案紀錄表一紙及本院刑事判決一件在卷可按，是本件被告三犯施用
    毒品，堪以認定。被告雖執上詞置辯，惟查，本院依職權函請法務部說明如被告
    確於該時段內服用市售之維士比及龍鳳酒，是否會影響驗尿結果，經該局鑑定結
    果，被告尿液中之甲基安非他命陽性反應，並非飲用市售維士比及龍鳳酒所致，
    有前開檢驗通知書可按，是被告所辯均不足採信。本件事證明確，被告犯行堪以
    認定，應依法論科。
二、核被告所為，係犯毒品危害防制條例第十條第二項之罪。被告持有第二級毒品安
    非他命之低度行為應為施用之高度行為所吸收，不另論罪。被告有如事實欄所載
    之科刑及執行情形，有前述臺灣高等法院被告全國前案紀錄表可按，其受有期徒
    刑之執行完畢，五年以內再犯有期徒刑以上之罪，為累犯，依法加重其刑。爰審
    酌被告屢次施用毒品，仍不知悔悟，犯後又否認犯行，惟因施用毒品係自戕性犯
    罪，尚乏直接被害人等一切情狀，判決如主文所示之刑。
據上論斷，應依刑事訴訟法第二百九十九條第一項前段，毒品危害防制條例第十條第
二項，刑法第十一條前段、第四十七條，判決如主文。
本案經檢察官張立中到庭執行職務
中      華      民      國    九十      年     十二     月     十三     日
                                   臺灣桃園地方法院刑事第二庭
                                       審判長法  官  王  兆  飛
                                             法  官  林  明  洲
                                             法  官  李  桂  英
右正本證明與原本無異。
如不服本判決，應於判決送達後十日內，向本院提出上訴狀。
                                             書記官  梁  麗  雲
中      華      民      國    九十      年     十二     月     十三     日
附論罪科刑依據之法條：
毒品危害防制條例第十條第二項
施用第二級毒品者，處三年以下有期徒刑。


司法院資訊處製作；財團法人民間司法改革基金會備份。
